【裁判字號】    91,上訴,3123
【裁判日期】    920916
【裁判案由】    強盜等
【裁判全文】
臺灣高等法院刑事判決                          九十一年度上訴字第三一二三號
    上  訴  人  癸○○
    即  被  告
    選任辯護人  蔡文玉律師
                周福珊律師
右上訴人因強盜等案件，不服臺灣板橋地方法院八十九年度訴字第一０三號，中華民
國九十年十一月二十二日第一審判決（起訴案號：臺灣板橋地方法院檢察署八十八年
度偵字第二五九０三號；移送併案審理案號：臺灣臺北地方法院檢察署八十八年度偵
字第二三五四二號、九十一年度偵字第一七六五一號），提起上訴，本院判決如左：
    主  文
原判決關於竊盜及定應執行刑部分撤銷。
癸○○連續攜帶兇器毀壞門扇竊盜，處有期徒刑貳年陸月。
扣案之手套兩雙沒收。
    事  實
一、癸○○曾有多次竊盜、偽造文書、妨害兵役等前科，猶不知悔改，復基於意圖為
    自己不法所有之概括犯意，自民國（下同）八十七年七月二十八日起至八十八年
    十月二十日止，連續在臺北市、臺北縣各地，為下列竊盜行為：
（一）於八十八年九月六日上午十二時許，攜帶其所有之白色手套一雙，破壞臺北縣
      永和市○○路四九七巷一號五樓頂加蓋部分之採光罩窗戶，將該採光罩窗戶拉
      掉，自採光罩空隙處無故侵入丁○住處（侵入住宅部分及毀損未據告訴），竊
      取丁○所有之現金新台幣（下同）二萬一千四百元、旅行支票二百元、人民幣
      二百三十元、金戒指八個、金鎖片五片、及蘇聯鑽乙個。
（二）癸○○於丁○住處行竊得手後，旋於同日（八十八年九月六日）下午一時許，
      攜帶前開白色手套，持不明工具破壞臺北縣永和市○○路四九七巷七號六樓陽
      台之鐵窗，將該鐵窗之鐵條弄斷，自窗戶無故侵入乙○○、戊○○夫妻上址五
      、六樓之住處（侵入住宅及毀損部分未據告訴），竊取乙○○、戊○○所有之
      美金二百零五元（起訴書載為二百五十元）、日幣一萬一千元（起訴書載為二
      千元）、金項鍊乙條、金飾（鎖片）一片、金飾一只等物。癸○○得手後離開
      盜所，由公寓樓梯間下樓欲離去，嗣乙○○返家發現家裡遭竊，乃電話通知在
      附近音樂教室之妻戊○○返家察看，戊○○於同日十三時三十分許返家，在上
      址公寓樓梯間大門發現陌生男子自樓上下來行跡可疑，乃試探性詢問要找誰，
      癸○○虛委應稱帶人來看本棟五號四樓房子，因該址五號四樓並無房子出賣，
      為戊○○識破而抓住其手，癸○○見事跡敗露掙脫戊○○的手，並用大門夾傷
      戊○○雙手手腕後逃跑（傷害部分經戊○○提出告訴，但未經檢察官提起公訴
      ），乙○○聞聲下樓察看，見狀追呼「抓小偷」，癸○○乃自路旁拾得二支木
      棍作勢揮舞後再轉身逃跑，嗣經乙○○會同據報到場之警方及民眾合力追捕，
      於同日下午一時五十分許，在臺北縣永和市○○路三二五號前追及逮捕，並扣
      得木棍二支、其所有供竊盜所用白色手套乙雙，及起出其所竊得丁○所有之現
      金二萬一千四百元、旅行支票二百元、人民幣二百三十元、金戒指八個、金鎖
      片五片、蘇聯鑽乙個，乙○○、戊○○夫妻所有之美金二百零五元（起訴書載
      為二百五十元）、日幣一萬一千元（起訴書載為二千元）、金項鍊乙條、金飾
      （鎖片）一片、金飾一只等贓物。
（三）於八十八年五月二十日日間某時，持不明工具打破臺北市○○○路○段二九五
      巷五二號七樓頂加蓋建物廁所氣窗，逾越窗戶進入上址七樓（侵入住宅部分及
      毀損未經告訴）竊取丙○○家人所有之男用勞力士錶二只、蕭邦錶二只、女用
      勞力士錶一只、現金新台幣約八萬元、港幣約一萬餘元、美金約一千元、鑽石
      項鍊一條、耳環一副、黑珍珠項鍊一條、耳環一副、玉質項鍊一條、耳環一副
      、藍寶石項鍊一條、耳環一副、玉手鐲二只、白金項鍊一條、戒指五只。
（四）於八十八年十月二十日下午一時許，攜帶其所有支白色手套乙雙，自臺北市○○○路○段一０三巷四０之一號頂樓爬越過樓間防火巷至隔棟頂樓，持不明工
      具打破臺北市○○○路○段一０三巷三八之七號四樓頂加蓋建物之大門玻璃，
      進入辛○○住處於頂樓加蓋屋內後（侵入住宅及毀損部分未經告訴），再持辛○○所有置放在樓頂供種花使用，客觀上對人體具有危險性可供凶器使用之鏟
      子，撬開屋內通往四樓之鐵門橫栓，進入四樓竊取辛○○所有之戒指三個、白
      金項鍊一條、金融卡一張（帳號0000000000000號）。癸○○侵
      入該處行竊時適為鄰人張志文發現，警方據報前往於同日下午二時許，在該棟
      大樓即臺北市○○○路○段一０三巷四０之一號地下室查獲癸○○，在該地下
      室起出辛○○失竊之戒指三個、項鍊一條、金融卡一張等物，並於樓梯間扣得
      癸○○所有供犯罪所用之白色手套乙雙。
（五）於八十七年七月二十八日日間不詳時間，以不詳工具破壞臺北市○○街五三巷
      四號七樓頂樓加建物門鎖後，進入甲○○上開住處（侵入住宅及毀損部分均未
      經告訴），竊取甲○○所有之美金四百元、日幣六萬元、金項鍊二條、戒指六
      個、金手鍊五條，及金額不詳之荷幣、德幣、印尼幣幣、印尼幣、馬幣、阿拉
      伯幣、南非、港幣、人民幣等物。
（六）於八十八年三月二十五日下午二時三十分許，攜帶不詳工具以破壞鐵門門鎖方
      式，侵入臺北市大安區○○○路○段九三巷六六號五樓之一己○○住處（侵入
      鑽玉戒一個、洋酒一瓶、紅酒一瓶等物。
（七）癸○○於八十八年九月六日及同年十月二十日兩度被捕時，均冒用其弟「壬○○」之名義應訊（冒名應訊偽造文書部分業經原審法院判決確定），嗣經檢察
      官及警方分別查明，並至其臺北市○○街一一二號七樓居處搜索扣押得大批首
      飾、手錶、珠寶、外幣等物，經各被害人指認後查知上情。
二、案經臺灣板橋地方法院檢察署檢察官自動檢舉偵查起訴，及經臺北市政府警察局
    大安分局移送臺灣臺北地方法院檢察署檢察官移送併辦審理。
    理  由
一、訊據被告癸○○對前揭（一）、（二）部分之事實均坦承不諱，惟矢口否認有（
    三）、（四）、（五）、（六）部分之犯行，辯稱：（四）被害人辛○○部分，
    其當日至附近欲租屋，嗣因內急而進入該處頂樓欲方便，旋發現有警察走動，因
    其當時另案通緝中乃進入地下室走避，而遭誤認，其餘扣案或遭被害人領取之手
    錶、珠寶、首飾等物品，或係其本身從事珠寶買賣生意至大陸及東南亞等地所購
    得，或係香港籍友人曾慶鎮向其調現質押及託其代售，均為其所有，並非竊得之
    贓物，各被害人之指認贓物均有不實等語。惟查：
  (1)前揭（一）、（二）部分之事實，業據被告於偵、審中自白不諱，核與被害人丁○、乙○○、被害人戊○○分別於警訊、偵查、及原審所指述之情節相符，並有
    扣案之手套乙雙及木棍二支、及贓物認領保管單二紙可稽。至於被告雖另辯稱其
    係趁丁○、乙○○等住處窗戶未關之機會侵入屋內行竊，並未破壞採光罩窗戶及
    陽台鐵窗鐵條云云，惟查被告係將臺北縣永和市○○路四九七巷一號五樓頂加蓋
    部分之採光罩窗戶拉開，自採光罩無故侵入丁○住處行竊，及持不明工具破壞臺
    北縣永和市○○路四九七巷七號六樓陽台鐵窗之鐵條，自窗戶無故侵入乙○○、
    戊○○住處行竊等情，業據被害人丁○、乙○○、及吳瑞玲分別於警訊及原審中
    指訴綦詳，被告前開所辯係趁窗戶沒關之際侵入行竊云云，顯屬避就之詞，尚非
    可採。惟被告遭查獲時並未扣得任何行竊工具，亦無法判明被告所使用之不明工
    具是否為可供兇器使用之物品，故此部分尚屬不能證明被告有攜帶兇器竊盜之加
    重情形。
  (2)前揭（三）部分，被害人丙○○位於臺北市○○○路○段二九五巷五二號七樓頂
    加蓋建物，於八十八年五月二十日白天某時，遭人持不明工具打破廁所氣窗，侵
    入上址七樓竊取男用勞力士錶二只、蕭邦錶二只、女用勞力士錶一只、現金約八
    萬元、港幣約一萬餘元、美金約一千元、鑽石項鍊一條、耳環一副、黑珍珠項鍊
    一條、耳環一副、玉質項鍊一條、耳環一副、藍寶石項鍊一條、耳環一副、玉手
    鐲二只、白金項鍊一條、戒指五只之事實，業據被害人丙○○及其母林陳錦鈴分
    別於警訊及原審中指述綦詳，並有贓物認領保管單一件附卷可稽。且警方於八十
    八年十月二十一日上午零時十分許，在被告位於台北市○○街一一二號七樓住處
    ，亦查獲有贓證編號七號蕭邦女用手錶一只、編號十九號蕭邦女用手錶一只、編
    號二六號勞力士女用手錶一只及編號四五、四六號男用勞力士錶包裝盒各一個（
    含保證書），前開男用手錶則經被告持向公益當鋪、正泰當鋪典當得款花用，上
    開物品乃丙○○住處於前揭時地所失竊之物，並據丙○○提出中美鐘錶公司出具
    之證明書影本一件、保證書影本三件為憑，並有公益當鋪、正泰當鋪之當票各一
    件可稽。被告雖辯稱上開手錶乃案外人曾慶鎮交付其供抵帳之物，惟被告始終無
    法提出曾慶鎮之真實身份資料以供查證，亦無法提出曾慶鎮向其調現借款時交付
    之支票，復無法舉出其曾經經營珠寶買賣生意之任何相關憑證，另被告聲請傳訊
    證人庚○○欲藉以證明其與曾慶鎮熟識並有債務關係，然經原審及本院按址傳喚
    庚○○，均因其目前下落不明而無法傳喚，被告所辯顯然不足採信。
  (3)前揭（四）部分之事實經過，業據被害人辛○○及目擊證人張志文分別指證綦詳
    ，而被告當日係於上址地下室為警查獲，且經警方於其站立地方之地上查獲辛○○失竊之戒指三個、項鍊一條、金融卡一張等物乙節，並經載明警訊筆錄可按（
    偵字第二三五四二號卷第八頁）。又當日於辛○○住處陽台、臥房採獲有多枚鞋
    印，經鑑定結果與被告當日所穿著ＮＩＫＥ廠牌球鞋之左右腳鞋印紋痕相類同，
    亦有內政部警政署刑事警察局八十九年二月九日北市警安分刑字第八九六０五四
    二六００號函及所附八十九年一月二十六日刑鑑字第一０四九號鑑驗通知書（原
    審卷第五十至六十七頁）及現場採證照片多幀（偵字第二三五四二號卷第三十三
    頁反面至四十頁）可按，此外復有贓物認領保管單可憑，事證明確。被告辯稱其
    係到附近找出租之房子，因內急進入該處，復因在通緝中至地下躲避警察云云，
    顯係卸責之詞，不足採信。
  (4)前開（五）部分之事實，業據被害人甲○○於警訊及原審中指述綦詳，而在被告
    經被害人指認明確，並有贓物認領保管收據可稽。被告雖否認此部分之犯行，辯
    稱該戒指係八十三年間購自香港云云，惟查被害人甲○○於原審中證稱：「該戒
    指係其小時候媽媽所送之禮物，不是很值錢，也沒有什麼特徵，其戴起來同樣是
    鬆鬆的，它是一個十八Ｋ金的戒指，一個黃色寶石雕成長方形鑲在戒指上，有四
    個金屬鉤住寶石，後來又被偷走了，其住處被侵入竊盜四次。」等語（原審卷第
    二八六頁），對該媒介指之來源、形狀、色澤、組成方式等細節均描述明確，且
    該枚戒指係幼時母親所贈之物，復有紀念意義，價值又非昂貴，衡情被害人當無
    指認錯誤之可能，其指認應堪採信。被告所辯無非卸飾之詞，不足採信。
  (5)前開（六）部分之事實，業據被害人己○○迭於警訊、偵查、及原審時指述綦詳
    ，而在住處查扣得編號編號一０三號之項鍊及編號六六號之戒指，確係己○○失
    竊之贓物，亦經被害人指認明，並有贓物認領保管收據可稽。且被害人己○○於
    原審中證稱：該項鍊是其女送的生日禮物，上面刻有「九月十八日」之生日，戒
    指上有綠色假的寶石，寶石有一條刮痕等語綦詳（原審卷第一八二頁），對於該
    戒指及項鍊及來源及辨識特徵均已供述極為明確；另己○○於檢察官重行偵查時
    亦供稱：戒指有刻痕，至於生日日期不符，可能係其女兒購買生日禮物時，中秋
    節剛好是九月十八日，所以才刻九月十八日，日期是小孩子所刻，早知道就不要
    認領，才一萬多元等語（偵字第一七六一五號卷第三十頁）；經核其前後供述之
    情節並無扞格。該等戒指及項鍊既均有刮痕及刻有日期等辨認特徵，且為被害人
    寶石，衡情被害人顯無誤認或冒領情事，其指認應堪採信。至於項鍊所刻之日期
    雖與被害人國曆生日不同，然被害人之生日換算農曆為「三十九年八月十五日」
    ，確係中秋節出生，則被害人之子女於中秋節贈送生日禮物時，將該年中秋節之
    國曆日期「九月十八日」刻於項鍊上以資紀念，並無違反經驗法則及論理法則之
    處，不能憑以否定被害人之指認。被告空言否認此部分犯行，辯稱該等戒指、項
    鍊係其所有云云，顯無可採。
  (6)綜上所述，本案事證明確，被告之犯行應堪認定。
二、核被告所為，犯罪事實（一）、（二）、（三）、（五）、（六）部分，均係犯
    刑法第三百二十一條第一項第二款之罪；犯罪事實（四）部分，係犯刑法第三百
    二十一條第一項第二、三款之罪。被告先後多次竊盜犯行，時間緊接，手段雷同
    ，又均係觸犯基本犯罪構成要件相同之罪名，顯係基於概括犯意反覆實施，應依
    連續犯之規定，案情節較重之前開（四）部分之罪名以一罪論，並依法加重其刑
    。前開犯罪事實（三）、（四）、（五）、（六）部分，雖未據檢察官提起公訴
    ，惟與經起訴部分之犯罪事實，有連續犯之裁判上一罪之關係，為起訴效力所及
    ，本院自得一併審理。前開（一）、（二）、（三）、（五）、（六）部分犯行
    ，雖均有使用不明工具毀損門窗、門鎖等情形，惟本案始終並未扣得任何行竊工
    具，亦無法判明被告所使用之不明工具是否為可供凶器使用之物品，故此部分尚
    屬不能證明被告有攜帶凶器竊盜之加重情形，併此指明。
三、原判決對被告予以論科，固非無見。然查：(1)關於事實（一）被害人丁○部分之
    行竊時間係中午十二時許，業據被告供明在卷，公訴意旨亦同此認定，且被告當
    日係連續至鄰近之丁○及乙○○家中行竊，其在該兩處行竊時間不致相隔過久，
    故被告供述之行竊時間應屬可採，而原判決將該部份之行竊時間誤為上午十一時
    許，已與卷內證據資料不符。(2)被告另有前開事實（五）、（六）部分之竊盜犯
    行，原判決未就全部證據資料綜合判斷、詳細審酌，遽行採信被告之辯解，認該
    兩部分之犯行不能證明，亦有未洽。(3)前開事實（四）部分，被告毀壞之頂樓加
    蓋建物大門玻璃，仍屬於門扇之一部，而非安全設備，原判決主文書為「連續攜
    帶凶器毀越安全設備竊盜」，亦與事實矛盾。被告仍執陳詞提起上訴，否認部分
    犯罪，雖無理由，然原判決既有可議，自屬無法維持，應由本院將原判決關於竊
    盜及定執行刑部分撤銷，另為適法之諭知。爰審酌被告有多次竊盜、偽造文書、
    妨害兵役之前科，素行不良，且被告年富力強，不思以正當方式營生牟利，竟連
    續為多次竊盜犯行，其行竊之方式足以嚴重危害社會治安，所得財務價值不斐，
    情節非輕，及被告到案後僅坦承部分犯行等一切情狀，量處如主文第二項所示之
    刑，以示儆懲。扣案之手套兩雙，均屬被告所有，且為供犯罪所用之物，均宣告
    沒收。另扣案之木棍二支，與本件犯罪無直接關係，且非屬被告所有之物，不予
    宣告沒收。
四、公訴意旨另以：被告在犯罪事實（二）部分行竊得手後，由樓梯間下樓欲離去之
    際，為戊○○發現其行蹤可疑加以詢問，被告見事跡敗露逃跑，經戊○○呼喊乙○○從後追捕，被告為脫免逮捕，當場以路旁拾得之木棍揮舞以阻止乙○○再行
    追捕等情，因認被告涉有刑法第三百二十九條、第三百三十條第一項之加重準強
    盜罪嫌。按刑法第三百二十九條所謂當場，固不以實施竊盜或搶奪者尚未離去現
    場為限，即已離盜所而尚在他人跟蹤追躡中者，仍不失為場。惟於竊盜或搶奪者
    離去盜所後，行至中途始被撞遇，則該中途，不得謂為當場，此時如因彼此爭執
    ，犯人予以抵抗，實施強暴或脅迫，除可另成其他罪名外，不生以強盜論之問題
    （最高法院二十八年上字第一九八四號判例）。查本件被告係於竊盜得手離去盜
    所後，行至公寓樓梯間大門，適遇經其夫乙○○通知家中遭竊而返家察看之戊○○，戊○○見有陌生男子乃試探性的詢問要找誰，被告虛委應稱帶人看五號四樓
    房子，戊○○因知該屋主並無出售房子之意思，而識破被告並抓住其手，始為被
    告掙脫後用大門夾傷手腕，被告當時已離開盜所，且亦非在他人跟蹤追躡之中，
    不得謂為「當場」，自無成立準強盜罪責之餘地，惟因公訴人認與前開事實（二
    ）部分有結合犯之實質上一罪關係，故不另為無罪之諭知。至於被告夾傷戊○○
    手腕部分，雖經被害人戊○○提出告訴，惟未經檢察官起訴，本院不得予以審判
    ，至於被告以木棍遙向乙○○揮舞隨即轉身逃跑部分，尚未達對乙○○施以強暴
    、脅迫妨害其行使權利之程度，均一併指明。
五、檢察官移送併辦意旨（臺灣臺北地方法院檢察署九十一年度偵字第一七六五一號
    ）另認被告涉有下列竊盜罪嫌：(1)夥同某不詳姓名之人，共同於八十八年十月十
    七日十八時二十五分許，破壞門鎖侵入臺北市○○路○段二二號六樓何潔敏住處
    竊取財物得手後，適該大廈管理員游克宸巡視大樓時，發現六樓有黑影在動，經
    其檢視結果，六樓住戶大門已遭破壞，乃於大廈門口攔截，癸○○為脫免逮捕遂
    以安全帽攻擊游克宸，打到游克宸之頸部後面，因而逃脫。(2)於八十八年九月二
    十三日，侵入臺北市大安區○○○路○段九七巷十六號二樓，竊取遲佩君、賴坤
    賢夫妻之珍珠項鍊、美金一千二百元、新台幣七萬二千元、Ｋ金項鍊、碎鑽、珍
    珠耳環、戒指、藍寶石戒指等物。(3)於八十八年三月二十一日，侵入臺北市○○
    路三二四號曼陀羅珠寶公司，竊取張建儒所有各式珠寶約三、四百件、雞血石、
    測鑽筆二支等物。(4)於八十八年十月二日，侵入臺北市大安區○○○路○段九八
    號二樓，竊取王宏泰所有之外幣、別針、手錶、皮夾、戒指等物。惟查：
（一）前開移送併辦部分，原經檢察官於原審法院審理時移送併辦（臺灣臺北地方法
      院檢察署八十八年度偵字第二三五四二號），經原審法院認為不能證明被告犯
      罪退回檢察官另行偵查後，經檢察官重新分案後仍就相同之事實重行移送本院
      併辦，合先敘明。
（二）關於(1)部分，檢察官認被告有上開罪嫌，無非係以證人游客辰於警訊中之指述
      為其論據；惟上開事實為被告所否認，而證人游克宸於偵查中經當場對被告指
      認後證稱：「我在大樓門口看到小偷，他用安全帽敲我一下，只看到他臉圓圓
      的」，「身材差不多，有點像，嫌犯比庭上高」，「沒有，不像庭上此人（指
      癸○○）」等語（偵字第二三五四二號卷、第一八四、一八五頁），其在原審
      中亦證稱：「打我的人身材壯壯，臉圓圓的，身高比我高，留一個普通長度的
      西裝頭，在警局看到那個人，身材差不多，但是他頭髮長很多」。由此可見，
      被告應非攻擊游克宸之人，游客辰在警訊中對被告之指認顯有瑕疵，不足資為
      不利於被告之罪證，，並無證據足認被告涉有前開竊盜犯行。
（三）關於(2)部分，檢察官認被告涉有上開竊盜犯行，係以被害人遲佩君於警局指認
      贓證編號二九號之珍珠項鍊為其失竊之物為唯一論據。惟上開事實為被告所否
      認，辯稱該珍珠項鍊係其以前作珠寶生意所留。而被害人遲佩君經原審多次傳
      喚均未到庭，嗣經檢察官傳喚亦未到庭陳述，而其於警局指證珍珠項鍊為其失
      竊之物時，僅片面指稱曾在項鍊繩子打一個結，並未提出任何證明，且經查並
      無其他積極證據足認遲佩君住處為被告所竊，自難僅憑遲佩君不明確之指證遽
      認被告涉有此竊盜犯行。
（四）關於(3)部分，檢察官認被告涉有上開竊盜犯行，係以被害人張建儒於警局指認
      贓證編號十、十二號之雞血石（印材）二個、編號三十九號之測鑽筆二支為其
      失竊之物為唯一論據。惟上開事實為被告所否認，並辯稱雞血石係八十三年間
      購自南京，測鑽筆係向案外人郭昭偉所借之物。經查被害人張建儒經原審多次
      傳喚均未到庭，嗣經檢察官傳喚亦始終未到庭陳述，而其於警局指認雞血石、
      測鑽筆為其失竊之物時，僅片面指稱石材紋路一看就知道是其所有之物，並未
      提出雞血石、測鑽筆為其所有之任何證明，其指認並不明確。且查證人郭昭偉
      原審中證稱：大約四年前，其在臺北市○○○路二一六巷四五號一樓清泉珠寶
      公司當業務員，經同行介紹而認識被告，被告有向其借用一支測鑽筆，該測鑽
      筆因其等使用不當，筆頭有些扭曲變形等語（原審卷第三六三頁），嗣於檢察
      官重行偵訊時仍再度為相同之證言極為明確（偵字第一七六一五號卷、第五十
      三頁反面），核與被告所辯曾向郭昭偉借用測鑽筆之情相符，因測鑽筆業經被
      害人張建儒領回，其又未到庭提出該測鑽筆以供比對特徵是否相符，此外又查
      無其他積極證據足認張建儒之珠寶公司為被告所竊，自難憑被害人張建儒片面
      指證遽認被告涉有此竊盜犯行。
（五）關於(4)部分，檢察官認被告涉有上開竊盜犯行，係以被害人之會計許麗琴於警
      局指認贓證編號三五號ＢＡＬＬＹ黑色皮夾、第四一號珍珠魚皮夾、第四四號
      戒指為其老闆王宏泰失竊之物為唯一論據。惟上開事實為被告所否認，並辯稱
      ＢＡＬＬＹ皮夾是游雅雯於八十七年六月十五日送伊之生日禮物，珍珠魚皮夾
      是其母親泰國帶回來的。經查許麗琴於警局指認前開物品時，並未提出該等物
      品係被害人王宏泰所有之任何相關證明，其於原審審理中亦僅指稱其和同事去
      警局認領，同事說看過老闆帶這些東西等語（原審卷第一八八頁），是其指認
      是否屬實仍有合理懷疑存在，此外經查又無其他積極證據足認王宏泰公司為被
      告所竊，自難憑證人許麗琴片面之指認遽認被告涉有此竊盜犯行。
（六）綜上所述，前開併辦部分均有合理懷疑存在，尚屬不能證明被告犯罪，與前開
      有罪部分，即無連續犯等裁判上一罪之關係可言，本院不得審判，應退由該管
      檢察官另行偵查處理。
六、被告另向本院聲請發還扣押物品部分，查被告仍涉有竊盜案件未經審判或偵查終
    結，而前開扣案物品經臺北市政府警察局中山分局分送台灣銀行、銀樓同業公會
    、鐘錶同業公會鑑驗，經原審及本院多次催查均未獲鑑驗結果（見原審卷第二六
    八頁、第三五五頁、本院卷第六十四頁），故前開扣案物品雖與本案之犯罪犯罪
    事實無關，惟是否另涉及其他案件，及是否另屬他人所有，仍有待檢察官之審認
    ，故該等扣案物品有無留存之必要及應否發還被告，仍應待全案確定後，由執行
    檢察官視中山分局前開鑑驗結果依法處理。
七、原判決關於偽造文書部分，業經被告撤回上訴而確定，附此記明。
據上論斷，應依刑事訴訟法第三百六十九條第一項前段、第三百六十四條、第二百九
十九條第一項前段、刑法第三百二十一條第一項第二、三款、第五十六條、第三十八
條第一項第二款，判決如主文。
本案經檢察官周志榮到庭執行職務。
中      華      民      國    九十二    年      九      月     十六     日
                              臺灣高等法院刑事第二十三庭
                                  審判長法  官 黃  瑞  華
                                        法  官 王  淑  滿
                                        法  官 宋      祺
右正本證明與原本無異。
不得上訴。
                                        書記官 蔡  慧  娟
中      華      民      國    九十二    年      九      月     十六     日
附錄：本案論罪科刑法條全文
中華民國刑法第三百二十一條第一項第二、三款
犯竊盜罪而有左列情形之一者，處六月以上、五年以下有期徒刑：
二  毀越門扇、牆垣或其他安全設備而犯之者。
三  攜帶兇器而犯之者。


司法院資訊處製作；財團法人民間司法改革基金會備份。
